# 请教，为什么固定资产折旧和无形资产摊销时间要求不一致

提问人：毒鸡汤达人 时间：2020-03-08 00:05:28
请教群内各位大神，我在学习固定资产折旧和无形资产摊销时，不是特别理解为什么对这两种资产的减值形式差异化处理。
固定资产折旧：当月购入，次月计提折旧
无形资产：当月入账，当月进行摊销。
虽然明白是准则要求，但是想明白背后的原理，请大家不吝赐教，谢谢！

回答人：chenyiwei
这没有特殊理由，纯属习惯差异导致， 并没有完善的理论基础作为支持。实务中该差异的长期存在，也说明其实际影响很小，远低于重要性标准。